Jeferson Chagas Silva

Contato: (71) 99140-8669 - (71) 98257-1820

Email: <u>jeferson_chagas25@hotmail.com</u> - **LinkedIn:** <u>Jeferson Chagas</u> **Github:** <u>@jefersoniw</u> - **Portfolio:** <u>https://jefersoniw.github.io/portfolio/</u>

SOBRE:

Sou **desenvolvedor de sistemas na Transalvador** (Superintendência de Trânsito de Salvador) desde abril de 2022. Minha atuação envolve o desenvolvimento de sistemas web voltados tanto para o público externo quanto interno. Com mais de **4 anos de experiência** em análise e desenvolvimento de software, com foco em **back-end**, mas também trabalhando com **front-end**, tenho uma sólida trajetória na **criação de soluções tecnológicas**. Sou comprometido em aplicar minhas competências para otimizar processos e criar soluções eficazes que atendam às necessidades da empresa e futuros projetos.

TECNOLOGIAS:

- Back-end: PHP [Laravel, Yii2] Javascript [Node Express]
- Front-end: HTML, Css [Bootstrap], Javascript [Jquery, VueJs(Básico)]
- Banco de dados: Sql [SqlServer, Mysql, PostgreSql], NoSql [MongoDB]
- Ferramentas e Práticas: Git [Github, Gitlab], Docker [Laravel Sail, Docker Compose]

EXPERIÊNCIAS:

- Estágio desenvolvimento web [Instituto Federal da Bahia] (Dezembro 2013 Dezembro 2014):

 Durante o estágio, fui responsável pelo desenvolvimento e implementação de tarefas para sistemas, além de oferecer manutenção e suporte contínuos. Utilizei uma variedade de tecnologias, incluindo PHP7 (sem o uso de frameworks), SQL Server e Bootstrap com um design system personalizado da instituição. Para a organização das tarefas, empreguei o Trello, e utilizei o Git para o versionamento do projeto.
- Técnico de informática/Programador [Open Computadores] [Instituto Federal da Bahia] (Outubro 2015 Setembro 2021): Inicialmente contratado como técnico de informática para manutenção de microcomputadores, gradualmente integrei atividades de programação devido à experiência adquirida durante o estágio. Colaborei na implementação de tarefas em sistemas e no suporte técnico, utilizando diversas tecnologias, como PHP (versões 7, 7.4 e 8), com e sem frameworks, em projetos variados. Também trabalhei com MySQL, SQL Server, Bootstrap, JavaScript, Vagrant, Trello e Git.
- Desenvolvedor de Sistemas [Blue Informática] [Instituto Federal da Bahia] (Setembro 2021 Abril 2022): Fui contratado por uma nova empresa terceirizada para colaborar em projetos do Instituto Federal da Bahia. Trabalhei com tecnologias como Python, em tarefas simples utilizando o framework Django no projeto de desenvolvimento de um novo sistema institucional, e PHP 7.4 com o framework Laravel para outras soluções. Além disso, utilizei SQL Server e MySQL, Bootstrap com um design system

específico do instituto, e empreguei **Git** para versionamento de código e **Microsoft Planner** para gerenciamento de tarefas.

• Desenvolvedor de Sistemas [WS Soluções] [Superintendência de trânsito do Salvador - Transalvador] - (Abril 2022 - Presente): Atualmente, atuo como desenvolvedor na Transalvador, onde trabalho em projetos diversos utilizando a linguagem PHP. Minha experiência abrange tanto projetos legados quanto soluções mais recentes. Os sistemas legados são predominantemente construídos com o framework Yii2, enquanto os projetos mais atuais utilizam o Laravel. Minha atuação inclui a criação de sistemas monolíticos, além do desenvolvimento e consumo de APIs para integração externa. Para o desenvolvimento e manutenção desses sistemas uso as tecnologias PHP com os frameworks [Yii, Yii2, Laravel], SqlServer, Boostrap, Javascript para o front usando o Jquery e GIT para o versionamento dos projetos. Estou sempre em busca de aprimorar minhas habilidades e contribuir para o sucesso dos projetos com soluções eficientes e inovadoras.

EDUCAÇÃO:

Superior: Faculdade Maurício de Nassau - Análise e desenvolvimento de sistemas [**Fevereiro 2012 - Junho 2014**]

Técnico: SENAI Cimatec - Técnico em desenvolvimento de sistemas [Janeiro 2019 - Junho 2020]

Curso Complementar: B7 Web - Curso de desenvolvimento de sistemas com laravel - Curso de Bootstrap 4 - Curso de Docker

Curso Complementar: Rocketseat - Trilha Discover [HTML, Css, Javascript]